【裁判字號】    97,簡上,919
【裁判日期】    971118
【裁判案由】    家暴恐嚇
【裁判全文】
臺灣高雄地方法院刑事判決             97年度簡上字第919號
上  訴  人  臺灣高雄地方法院檢察署檢察官
被      告  甲○○
上列上訴人因被告家暴恐嚇案件，不服本院高雄簡易庭中華民國
97年8 月26日97年度審簡字第2110號刑事簡易判決（聲請簡易判
決處刑書案號：臺灣高雄地方法院檢察署97年度偵字第10076 號
），提起上訴，本院管轄之第二審合議，判決如下：
    主  文
上訴駁回。
    事實及理由
一、本案經本院審理結果，認本院高雄簡易庭97年度審簡字第21
    10號判決認事用法及量刑均無不當，應予維持，並引用上揭
    判決書事實、證據及理由之記載（如附件，含檢察官聲請簡
    易判決處刑書）。
二、檢察官上訴意旨略以：本件被告所為令告訴人惶恐難安，原
    審判處被告拘役30日，如易科罰金以新臺幣1000元折算1日
    ，量刑顯然過輕，請求將原判決撤銷，另行量處適當刑度等
    語。惟按量刑輕重，係屬事實審法院得依職權自由裁量之事
    項，苟已斟酌刑法第57條各款所列情狀而未逾越法定刑度，
    不得遽指為違法；又在同一犯罪事實與情節，如別無其他加
    重或減輕之原因，下級審量定之刑，亦無過重或失輕之不當
    情形，則上級審法院對下級審法院之職權行使，原則上應予
    尊重，分別有最高法院72年臺上字第6696號判例、75年臺上
    字第7033號判例及最高法院85年度臺上字第2446號裁判意旨
    可資參照。查本件原審以本案事證明確，並審酌被告與告訴
    人縱有糾紛，本應以理性、和平之手段與態度為之，竟率然
    出言恐嚇告訴人，使告訴人心生畏懼，所為實屬不該，惟考
    量其犯後坦承犯行，態度尚可，及其犯罪之動的、目的、手
    段等其他一切情狀，判處被告拘役30日，並斟酌本案犯罪情
    節、被告之經濟狀況及智識程度等情，諭知以新臺幣1,000
    元折算1 日之易科罰金折算標準。本院認原審認事用法均無
    違誤，並已斟酌刑法第57條所規定之一切量刑事由，尚難認
    有量刑明顯失輕之不當情形，檢察官上訴指摘原審法院量刑
    過輕，為無理由，應予駁回。
據上論斷，應依刑事訴訟法第455 條之1 第1 項、第3 項、第36
4 條、第373 條、第368 條，判決如主文。
本案經檢察官乙○○到庭執行職務。
中    華    民    國    97    年    11    月    18    日
                  刑事第十庭  審判長  法  官 莊松泉
                                      法  官 李俊霖
                                      法  官 林揚奇
以上正本證明與原本無異。
不得上訴。
中    華    民    國    97    年    11    月    18    日
                                      書記官 何明昌
附錄本案論罪科刑法條全文：
中華民國刑法第305條
以加害生命、身體、自由、名譽、財產之事，恐嚇他人致生危害
於安全者，處2 年以下有期徒刑、拘役或3 百元以下罰金。


司法院資訊處製作；財團法人民間司法改革基金會備份。
